臺灣彰化地方法院員林簡易庭小額民事判決
111年度員小字第259號
原      告  新光產物保險股份有限公司

法定代理人  吳昕紘  
訴訟代理人  劉哲育  
被      告  姜愛新  

訴訟代理人  許裕意  

上列當事人間請求損害賠償事件，本院於民國111年9月2日言詞
辯論終結，判決如下：
    主    文
被告應給付原告新臺幣壹萬參仟捌佰捌拾壹元，及自民國一一一
年七月十四日起至清償日止，按年息百分之五計算之利息。
原告其餘之訴駁回。
訴訟費用新臺幣壹仟元，其中新臺幣柒佰元由被告負擔，餘由原
告負擔。
本判決第一項得假執行；但被告如以新臺幣壹萬參仟捌佰捌拾壹
元為原告預供擔保，得免為假執行。
    事實及理由
一、原告主張：被告於民國109年9月14日10時11分，騎乘車牌號碼000-000號普通重型機車（下稱系爭A車），在彰化縣員林市育英路與浮圳路二段口處時，撞擊原告所承保訴外人黃淑媛所有，而由訴外人賴彥璋駕駛之車牌號碼000-0000號自用小客車（下稱系爭B車），致系爭B車受損（下稱系爭事故），支出修復工資及烤漆費用共計新臺幣（下同）19,830元，故系爭B車合理修復費用為19,830元，已由原告依保險契約賠付被保險人，爰依侵權行為損害賠償及保險代位之法律關係，提起本件訴訟等語。並聲明：被告應給付原告19,830元，及自起訴狀繕本送達翌日起至清償日止，按年息5%計算之利息。
二、被告則以：系爭事故是在109年發生，被告請對方去修理要
    賠錢，對方要請保險公司處理，但保險公司沒有跟伊聯絡，
    就直接修理，修理完就跟伊要錢，這樣是不好。另對方等到
    110 年10月3 日才去修車，隔了太久，對方修車部位，不是
    肇事當時損害部位，當時損害部分是系爭A車把手去劃到系
    爭B車車門，系爭A車也有損壞，買全險一年保險要承擔，系
    爭B車只有兩片門板受損就要19,830 元不合理，估價單伊看
    不懂。又系爭事故肇事責任不應由被告負擔全責，系爭B車
    修復費用太高，頂多5 、6000元等語。並聲明：原告之訴駁
    回。
三、得心證之理由：
  ㈠原告主張被告於前揭時地騎乘系爭A車，撞擊系爭B車，致系
    爭B車受損，系爭B車經裕益汽車股份有限公司花壇服務廠估
    價修復費用為19,830元，已由原告依保險契約賠付被保險人
    等情，並提出車險保單、系爭B車行照、初判分析研判表、
    發票、估價單、理賠申請書、系爭B車受損照片等件，復經
    本院依職權向彰化縣警察局員林分局調取兩造於前揭時地發
    生交通事故卷宗核閱屬實，此有該局111年6月23日員警分五
    字第1110022128號函覆之初步分析研判表、道路交通事故現
    場圖、調查報告表㈠㈡、談話紀錄表、當事人酒精測定紀錄表
    、當事人登記聯單、本件事故現場及車損照片等可稽，被告
    對此僅為上開抗辯，應可採信原告此部分主張為真實。且依
    警方出具之道路交通事故初步分析研判表之記載，系爭事故
    發生之緣由，乃被告起步未注意其他車(人)安全及訴外人賴
    彥璋未注意車前狀態所致，是系爭事故之發生，被告為肇事
    主因，賴彥璋為肇事次因，應各負70%、30%之過失責任，從
    而，原告本於侵權行為及保險代位權之法律關係，請求被告
    負損害賠償責任，自屬有據。另被告雖辯稱系爭B車修車部
    位，不是肇事當時損害部位，當時損害部分是系爭A車把手
    去劃到系爭B車車門等語，然被告此部分抗辯僅屬空言抗辯
    ，並未提出事證已實其說，尚難採信。
  ㈡本件系爭B車支出修復工資及烤漆費用19,830元，此有統一發
    票、裕益汽車股份有限公司花壇服務廠估價單可證，而工資
    及烤漆費用19,830元，蓋其係修理付出之勞務代價，為回復
    原狀時必要支出之費用，並無折舊可言，準此，原告承保車
    輛修復必要費用合計為19,830元。
　㈢另按損害之發生或擴大，被害人與有過失者，法院得減輕賠
    償金額或免除之；前2項之規定，於被害人之代理人或使用
    人與有過失者，準用之，民法第217條第1項、第3項分別定
    有明文。查本件事故之發生，被告固有如前揭所述之過失，
    惟訴外人賴彥璋亦同時有未注意車前狀態而肇事之情，是系
    爭事故之發生，被告為肇事主因，賴彥璋為肇事次因，應各
    負70%、30%之過失責任，已如前述，則原告代位行使損害賠
    償請求權，亦應承受賴彥璋之過失，並依此比例酌減被告之
    賠償責任。從而，原告得請求被告賠償之金額應為13,881元
    （計算式：19,830元×70%＝13,881元）。
四、綜上所述，原告依保險法第53條第1項、民法第184條第1項
    前段、第191條之2、第196條之規定，請求被告給付13,881
    元及自起訴狀繕本送達翌日即111年7月14日起至清償日止，
    按年息5%計算之利息，為有理由，應予准許，逾此範圍之請
    求，即屬無據，應予駁回。
五、本件原告勝訴部分，係依小額程序所為被告敗訴之判決，依
    民事訴訟法第436條之20規定，應依職權宣告假執行。並依
    同法第392條第2項，依職權為被告預供擔保，得免為假執行
    之宣告。
六、本件事證已臻明確，原告與被告其餘攻擊防禦方法及所提證
    據，於判決結果不生影響，爰不一一論列。
七、訴訟費用負擔之依據：民事訴訟法第79條。本件第一審訴訟
    費用為原告繳納之第一審裁判費1,000元，本院依兩造之勝
    敗比例酌定訴訟費用負擔，爰判決如主文第3項所示。
中　　華　　民　　國　　111 　年　　9 　　月　　16　　日
                  臺灣彰化地方法院員林簡易庭
                          法  官  楊鑫忠
以上正本係照原本作成。
如對本判決不服，得於送達後20日內以判決違背法令為理由，向
本院提起上訴狀(須附繕本)。
中　　華　　民　　國　　111 　年　　9 　　月　　16　　日
                          書記官  張清秀